# 新租赁准则转换时点与长期待摊费用的衔接问题

提问人：hxhyeor 时间：2022-06-25 15:43:42
有个案例与各位老师分享探讨下
公司与物业签订协议，租赁房屋，自 17 年租至 23 年，合计 7 年，每年租金 100 万。前三年属于免租期，合计租金 400 万。
支付方式为：在 17 年需预付 2 年租金 200 万，即免租期后的 2020 年和 2021 年的租金， 22 年支付 22 年和 23 年租金 200 万。
公司 17 年的时候将预付租金计入长期待摊费用并预提了应付租金，把全部租金 400 万在整个租赁期内进行分摊。即：
借 长期待摊费用 400
贷 银行存款 200
贷 长期应付 200
每年摊销=400/7=57.14万元。摊销到 20 年 12 月 31 日，已摊销57.14*4=228.57万元，长期待摊余额171.43万元留待 21 、 22 及 23 年摊销。
根据衔接规定：
对于首次执行日前的经营租赁，承租人在首次执行日应当根据剩余租赁付款额按首次执行日承租人增量借款利率折现的现值计量租赁负债，并根据每项租赁选择按照下列两者之一计量使用权资产： a.假设自租期开始日即采用本准则的帐面价值； b. 与租与租 赁负债 相等的金 额 ，，并根据并根据 预 付租金付租金 进 行必要行必要 调 整。整。
公司按照简化方法处理，于转换时点，公司按 22 年应支付的租金 200 万进行折现，确认使用权资产和租赁负债，即：
借 使用权资产 180
未确认费用 20
贷 租赁负债 200
此时对账面长期待摊费用171.43万元及长期应付款 200 万如何处理？
方案 1 ： 长期待摊费用171.43万元含 21 年待摊销部分，视为预付的租金，将 21 年摊销的部分57.14万调增使用权资产。剩余长摊费用余额114.29万与长期应付款 200 万对冲处理，两科目差额85.17万元调整未分配利润。
方案 2 ： 对使用权资产、租赁负债不进行调整，将长摊余额171.34万元和长期应付 200 万对冲，差额28.57万调整未分配利润。
两种都涉及对未分配利润的调整，按简化方式处理的话应不涉及对留存收益的调整？ 此处调整留存收益是否有理论支撑？
请各位老师解惑。

回答人：chenyiwei
首先，如果该项租赁在原准则下构成经营租赁，则其在 2017 年支付 200 万元时只需将 200 万元确认为长期待摊费用，后续每年摊销57.14万元，到 2020 年末，长期待摊费用余额为零，并确认负债28.57万元。此前同时确认长期待摊费用 400 万元和长期应付款 200 万元的做法不恰当。
其次，在首次执行日（2021.1.1），应将上述负债28.57万元冲抵新租赁准则下确认的使用权资产账面价值，即调整后使用权资产账面价值=180-28.57=151.43万元。该项使用权资产在后续剩余 3 年租赁期内计提折旧。租赁负债的初始确认日账面价值（扣减未确认融资费用）为 180 万元。

提问人：hxhyeor 时间：2022-07-15 18:30:08
陈版，接以上案例再请教您两个问题：
公司将租入的房屋转租给ABC三人，转租期与租赁期基本一致，故公司将转租作为融资租赁处理，于准则转换日将应付租赁款、应收租赁款净额的差额计入留存收益，后续分别确认利息收益和利息费用。 2022 年，A违约退租，请问公司按什么重新确认使用权资产？
处理 1 ： 根据准则，如果融资租赁的变更未作为一项单独租赁进行会计处理，且满足假如变更在租赁开始日生效，该租赁会被分类为经营租赁条件的，出租人应当自租赁变更生效日开始将其作为一项新租赁进行会计处理，并以租并以租 赁变 更生效日前的租 赁 投投 资净额 作作 为 租租 赁资产 的的 账 面价面价 值 。。
公司应于租赁终止日，将对A的应收租赁款净额结转至使用权资产，对前期已确认的利息收入不再调整。
处理 2 ： 不符合上述准则规定的，公司应于租赁终止日，按公允价值重新确认使用权资产（公允价值为终止日应付租赁款现值），与应收租赁款净额的差额计入资产处置损益。对前期已确认的利息收入不再调整。
请问两种处理方式是否妥当

回答人：chenyiwei
理论上应采用处理2.这是承租人违约退租，而不是在协商一致基础上的租赁变更。